{"related": ["fanfarr\u00f3n", "fanfarronada"], "etymology": "From fanfarr\u00f3n +\u200e -ear", "url": "https://en.wiktionary.org/wiki/fanfarronear", "definitions": ["to brag, boast"], "verb": "fanfarronear", "synonyms": ["(to brag", "boast): cachiporrearse", "jactarse", "presumir"], "description": "fanfarronear (first-person singular present fanfarroneo, first-person singular preterite fanfarrone\u00e9, past participle fanfarroneado)", "conjugations": {"imperative": {"affirmative": ["", "fanfarronea (t\u00fa) - fanfarrone\u00e1 (vos)", "fanfarronee", "fanfarroneemos", "fanfarronead", "fanfarroneen"], "negative": ["", "no fanfarronees", "no fanfarronee", "no fanfarroneemos", "no fanfarrone\u00e9is", "no fanfarroneen"]}, "infinitive": "fanfarronear", "indicative": {"future": ["fanfarronear\u00e9", "fanfarronear\u00e1s", "fanfarronear\u00e1", "fanfarronearemos", "fanfarronear\u00e9is", "fanfarronear\u00e1n"], "preterite": ["fanfarrone\u00e9", "fanfarroneaste", "fanfarrone\u00f3", "fanfarroneamos", "fanfarroneasteis", "fanfarronearon"], "imperfect": ["fanfarroneaba", "fanfarroneabas", "fanfarroneaba", "fanfarrone\u00e1bamos", "fanfarroneabais", "fanfarroneaban"], "conditional": ["fanfarronear\u00eda", "fanfarronear\u00edas", "fanfarronear\u00eda", "fanfarronear\u00edamos", "fanfarronear\u00edais", "fanfarronear\u00edan"], "present": ["fanfarroneo", "fanfarroneas (t\u00fa) - fanfarrone\u00e1s (vos)", "fanfarronea", "fanfarroneamos", "fanfarrone\u00e1is", "fanfarronean"]}, "pastparticiple": {"plural": {"feminine": "fanfarroneadas", "masculine": "fanfarroneados"}, "singular": {"feminine": "fanfarroneada", "masculine": "fanfarroneado"}}, "gerund": "fanfarroneando", "subjunctive": {"imperfect_se": ["fanfarronease", "fanfarroneases", "fanfarronease", "fanfarrone\u00e1semos", "fanfarroneaseis", "fanfarroneasen"], "future": ["fanfarroneare", "fanfarroneares", "fanfarroneare", "fanfarrone\u00e1remos", "fanfarroneareis", "fanfarronearen"], "imperfect_ra": ["fanfarroneara", "fanfarronearas", "fanfarroneara", "fanfarrone\u00e1ramos", "fanfarronearais", "fanfarronearan"], "present": ["fanfarronee", "fanfarronees (t\u00fa) - fanfarrone\u00e9s (vos)", "fanfarronee", "fanfarroneemos", "fanfarrone\u00e9is", "fanfarroneen"]}}, "pronunciations": []}